【裁判字號】    95,訴,564
【裁判日期】    951120
【裁判案由】    毒品危害防制條例
【裁判全文】
臺灣基隆地方法院刑事判決               95年度訴字第564號
公  訴  人  臺灣基隆地方法院檢察署檢察官
被      告  己○○
                    （另案在臺灣基隆監獄受刑中）
指定辯護人  本院公設辯護人  丙○○
上列被告因違反毒品危害防制條例案件，經檢察官提起公訴（95
年度偵字第1097號），本院判決如下：
    主  文
己○○連續轉讓第一級毒品，累犯，處有期徒刑貳年。
被訴販賣第一級毒品部分，無罪。
    事  實
一、己○○前因施用毒品案件，經本院以90年度訴字第857 號判
    決分別判處有期徒刑8月、7月，應執行有期徒刑1年1月確定
    ，於民國93年5月25日縮短刑期假釋出監，迨同年9月19日假
    釋期滿，其未執行之刑，以已執行論（構成累犯）。另因施
    用毒品案件，經臺灣高等法院分別判處有期徒刑1 年2月、1
    年，應執行有期徒刑1年10月確定（95年8月15日入監執行，
    迄仍在監受刑中）。
二、己○○明知海洛因係毒品危害防制條例所列管之第一級毒品
    ，未經許可不得持有、轉讓，竟基於轉讓第一級毒品海洛因
    之概括犯意，自95年1月間某日起，至同年2月17日止，在其
    位於基隆市○○街165號之4住處內，先後三次將市價各約新
    臺幣二、三百元、重量各足敷施用一次之第一級毒品海洛因
    ，無償轉讓予乙○○（每次轉讓海洛因之毛重均未逾1 公克
    ）。
三、案經基隆市警察局第三分局報告臺灣基隆地方法院檢察署檢
    察官偵查起訴。
    理  由
壹、有罪部分：
一、按被告以外之人於審判外之言詞或書面陳述，除法律有規定
    者外，不得作為證據，刑事訴訟法第159條第1項固有明文。
    惟被告以外之人於審判外之陳述，經當事人於審判程序同意
    作為證據，法院審酌該言詞陳述或書面陳述作成時之情況，
    認為適當者，亦得為證據；當事人、代理人或辯護人於法院
    調查證據時，知有上開刑事訴訟法第159條第1項不得為證據
    之情形，而未於言詞辯論終結前聲明異議者，視為有前項之
    同意，刑事訴訟法第159條之5亦有明文。有關證人乙○○於
    檢察官偵查中之證述，經本院於審判程序提示予被告己○○
    、辯護人，並告以內容要旨，被告、辯護人均表示無意見，
    且未聲明異議，本院審酌相關言詞陳述作成時之情況，認為
    適當，依前揭法條意旨，認得援為本案證據。
二、前揭事實業據被告於本院審理時坦承不諱，核與證人乙○○
    於檢察官偵查中之結證情節（第1097號偵查卷第35頁背面、
    第36頁參照）大致相符，足認被告此部分之自白應與事實相
    符，堪可採信。綜上所陳，本案事證明確，被告轉讓第一級
    毒品海洛因之犯行堪可認定，應依法論科。
三、論罪科刑：
    (一)刑法於94年2月2日修正公布，95年7月1日施行（下稱新
        法；修正前刑法下稱舊法），新法第2條第1項之規定，
        係規範行為後法律變更所生新舊法律比較適用之準據法
        ，於新法施行後，應適用新法第2條第1項之規定，為「
        從舊從輕」之比較。本案之新舊法比較詳如附表一所示
        。
    (二)按海洛因係毒品危害防制條例第2條第2項第1 款所明文
        規定列管之第一級毒品，是核被告所為，係犯毒品危害
        防制條例第8條第1項之轉讓第一級毒品罪。被告先後三
        次轉讓海洛因予乙○○之行為，時間相去不遠，犯罪構
        成要件相同，顯係基於概括犯意而為之，應依舊法第56
        條連續犯之規定論以一罪，並依法加重其刑。又被告前
        曾受如事實欄所載有期徒刑之執行，此有臺灣高等法院
        被告前案紀錄表附卷可考，其於有期徒刑之執行完畢後
        ，5 年以內故意再犯本件有期徒刑以上之罪，為累犯，
        應遞予加重其刑。又毒品危害防制條例第8條第5項明定
        ：「轉讓毒品達一定數量者，加重其刑至二分之一，其
        標準由行政院定之」，行政院據此於93年1月7日訂定發
        布「轉讓持有毒品加重其刑之數量標準」，其中第2 條
        規定：轉讓第一級毒品淨重達5 公克以上，加重其刑至
        二分之一；而本案依被告所供述，其三次轉讓乙○○之
        海洛因均僅足敷施用一次，每次均未超過1 公克，依上
        開數量標準，核無刑之加重問題，特此敘明。本院審酌
        被告無償轉讓海洛因予他人之行為，助長毒品交易熱度
        ，且便利他人輕易取得毒品，社會示範效應不容小覷，
        實不宜輕縱，併其犯後坦承之態度等一切情狀（依最高
        法院95年度第八次刑事庭會議決議六(一)之意旨，新法第
        57條之規定，為法院就刑之裁量審認標準見解之明文化
        ，非屬法律之變更，無新舊法比較適用之問題），量處
        如主文所示之刑。
    (三)按犯毒品危害防制條例第8 條之罪者，其供犯罪所用或
        因犯罪所得之財物，均沒收之，如全部或一部不能沒收
        時，追徵其價額或以其財產抵償之，同條例第19條第1
        項固有明文，惟本案被告既係無償轉讓海洛因予乙○○
        ，並無犯罪所得，核無沒收犯罪所得之問題。又被告於
        95年2 月18日為警查獲時所扣得之注射針筒、海洛因殘
        渣袋、安非他命吸食器等物，均屬被告所有供己施用毒
        品所用之物，與本件轉讓海洛因予乙○○之犯行無關，
        尚無於本案宣告沒收之問題，附此說明。
貳、無罪部分：
一、公訴意旨另以：被告基於販賣第一級毒品海洛因之概括犯意
    ，利用其使用之0000000000號行動電話門號為聯絡工具，於
    附表二所示之時間、地點，以附表二所示價格，將第一級毒
    品海洛因販售予如附表二所示之人，因認被告另涉犯毒品危
    害防制條例第4 條第1 項之販賣第一級毒品罪。
二、按犯罪事實應依證據認定，無證據不得認定犯罪事實；又不
    能證明被告犯罪者，應諭知無罪之判決，刑事訴訟法第154
    條第2項、第301條第1 項分別定有明文。又事實之認定，應
    憑證據，如未能發現相當證據，或證據不足以證明，自不能
    以推測或擬制之方法，為裁判基礎；且認定不利於被告之事
    實須依積極證據，苟積極證據不足為不利於被告事實之認定
    時，即應為有利於被告之認定；另認定犯罪事實所憑之證據
    ，雖不以直接證據為限，間接證據亦包括在內，然而無論直
    接證據或間接證據，其為訴訟上之證明，須於通常一般之人
    均不致有所懷疑，而得確信其為真實之程度者，始得據為有
    罪之認定，倘其證明尚未達到此一程度，而有合理之懷疑存
    在，無從使事實審法院得為有罪之確信時，即應由法院為諭
    知被告無罪之判決（最高法院40年臺上字第86號、30年上字
    第816號、76年臺上字第4986號判例意旨參照）。
三、證據能力：
    (一)檢察官偵查中之證述部分：
    １、刑事被告詰問證人之權利，係憲法所保障之基本人權及
        訴訟權基本內容之一，不容任意剝奪。刑事訴訟法於92
        年2 月6日修正、增訂公布施行之前及之後，於第166條
        均規定當事人或辯護人有詰問證人之權利；於檢察官偵
        查中，第248條第1項亦明定「訊問證人時，如被告在場
        者，被告得親自詰問」。但此項權利之行使，須以被告
        或辯護人在場為前提。是同法第159條之1第1項、第2項
        所稱得為證據之被告以外之人於審判外向法官所為之陳
        述，以及於偵查中向檢察官所為之陳述，自係指已經賦
        予被告或其辯護人在場得以行使詰問權之機會而言，如
        法官於審判外或檢察官於偵查中訊問被告以外之人之程
        序，未予被告或其辯護人在場得依上開規定行使其詰問
        權之機會，除被告於審判程序中明示捨棄其詰問權之行
        使，或有刑事訴訟法第159條之3所列各款之情形以外，
        均應傳喚該陳述人到庭依法具結，使被告或其辯護人有
        行使反對詰問權之機會，否則該審判外向法官所為陳述
        及偵查中向檢察官所為陳述，雖屬傳聞證據之例外，仍
        不得作為認定犯罪事實之判斷依據（最高法院95年度臺
        上字第5027號判決意旨參照）。至刑事訴訟法第159 條
        之3第3款所稱之「傳喚不到」，以依法定程序或其他合
        理方法無法使其出庭為前提（最高法院95年度臺上字第
        4887號判決意旨參照）。
    ２、又刑事訴訟法第159條之1第2 項規定：「被告以外之人
        於偵查中向檢察官所為之陳述，除顯有不可信之情況者
        外，得為證據」，此所稱「顯有不可信之情況」，即指
        關於檢察官取供程序，已經明顯違背程序規定，超乎正
        常期待，而無可信任，是判斷偵查中供述證據是否具有
        證據適格，應以該供述作成之客觀條件及環境，例如陳
        述人於陳述時之心理狀態是否健全、有無違法取供情事
        ，是否出於陳述者之真意所為之供述，作為判斷之依據
        。
    ３、有關證人甲○○、丁○○於檢察官偵查中之結證，被告
        認係被告以外之人於審判外之陳述而無證據能力，然上
        開證人均經本院於審判中傳喚到庭具結作證，並使被告
        、辯護人得以行使反對詰問權，而上開證人於檢察官訊
        問時均經依法具結，其中證人甲○○於本院證稱其於檢
        察官訊問時之意識還算清楚，並未遭到刑求，證人丁○○雖辯稱其當時毒癮發作而神智不清，不清楚自己陳述
        之內容云云，然經本院當庭勘驗該日偵查庭之訊問過程
        錄影光碟，丁○○於95年7 月26日檢察官訊問時之證述
        內容與95年度偵字第1097號偵查卷第138至139頁之筆錄
        內容吻合，且丁○○全程站立應訊，神色正常，並無其
        所稱毒癮發作而神智不清之情形（95年10月23日勘驗筆
        錄第3 頁參照），則依上開供述作成之客觀條件及環境
        ，並無顯有不可信之情況，依法應有證據能力。
    ４、另證人庚○○迭經本院傳喚、拘提而未到庭，依法定程
        序或其他合理方法仍無法使其出庭（卷附送達回證、拘
        票以及拘提無著報告書參照），而其於檢察官偵查中依
        法具結而為證述，未見違法取供之情事，被告、辯護人
        雖未能於審判中對其行使反對詰問權，依前揭說明，亦
        得作為本案證據。
    ５、證人蘇連祥雖於檢察官偵查中具結證述，然其未經聲請
        傳喚到庭作證，使被告或其辯護人有行使反對詰問權之
        機會，則依前揭判決意旨，該審判外向檢察官所為陳述
        ，雖屬傳聞證據之例外，仍不得作為認定犯罪事實之判
        斷依據。
    (二)又刑事訴訟法第164條第2項所規定「證物如係文書」之
        「文書」，與同法第159條第1項所規定「被告以外之人
        於審判外之書面陳述」之「書面陳述」，係屬不同之證
        據資料。前者屬於「證物」之範圍，祇要可為證據之文
        書，依法踐行調查證據之程序（提示或告以要旨），即
        具有證據能力；後者則屬於「傳聞證據」之範圍，除法
        律有規定者外，不得作為證據，兩者迥然不同（最高法
        院95年度臺上字第3261號判決意旨參照）。經查偵查卷
        附行動電話通聯紀錄，係電信公司以機房電腦進行機械
        性列印之文書，本身並非供述證據，而無傳聞證據之問
        題，應屬文書證據，既經本院依法行證據調查程序，依
        上開說明，亦有證據能力。
三、訊據被告堅決否認其有如附表二所示販賣第一級毒品海洛因
    之犯行，辯稱其僅認識甲○○，丁○○、庚○○等人則不熟
    ，雖曾與丁○○合資購買毒品，但未曾販賣過毒品等語。經
    查：
    (一)按施用毒品者，其所稱向某人購買之供述，須補強證據
        以擔保其供述之真實性。良以施用毒品者其供述之憑信
        性本不及於一般人，況施用毒品者其供出來源，因而破
        獲者，法律復規定得減輕其刑，其有為偵查機關誘導、
        或為邀輕典而為不實之陳述之可能，其供述之真實性自
        有合理之懷疑。是最高法院一貫之見解，認施用毒品者
        關於其向某人購買毒品之供述，必須補強證據佐證，以
        擔保其供述之真實性，俾貫澈刑事訴訟無罪推定及嚴格
        證明之基本原則。而所謂補強證據，指其他有關證明施
        用毒品者之關於毒品交易之供述真實性之相關證據而言
        ，必須與施用毒品者關於毒品交易之供述，具有相當程
        度之關連性，而足使一般人對施用毒品者關於毒品交易
        之供述，並無合理之懷疑存在，而得確信其為真實，始
        足當之（最高法院94年度臺上字第2033號判決意旨參照
        ）。
    (二)證人甲○○、丁○○雖於本院證稱其並未向被告購買過
        第一級毒品海洛因（95年9 月25日審判筆錄參照），然
        其等與證人庚○○均於檢察官偵查中證稱其三人曾於如
        附表二所示之時間、地點，數次向被告購買重量不等之
        第一級毒品海洛因供己施用（第1097號偵查卷第32至33
        、124至125、138至139頁參照），前後證述內容明顯歧
        異，且因此部分之指證均經被告否認在卷，依上開判決
        意旨，自應檢視公訴人有無提出其他有關證明施用毒品
        者即甲○○、庚○○、丁○○之關於毒品交易之供述真
        實性之相關證據，資為補強認定被告有無販賣第一級毒
        品海洛因之依據。公訴人援引被告於上開期間持用之行
        動電話0000000000之通聯紀錄，用在證明被告曾於如附
        表二所示之各該時間，與證人甲○○、庚○○、丁○○
        有密集聯絡之情形。訊據被告固坦承上開門號係其持用
        無誤，惟通聯紀錄僅能證明被告與上開證人間曾以電話
        互為聯絡，通話內容則一無所悉，何以僅憑通聯紀錄即
        能推斷被告與上開證人係因交易海洛因之目的而為聯絡
        ？未見檢察官舉證以實，亦無從補強上開證人證稱其與
        被告交易毒品之證述。至證人庚○○雖於檢察官偵查中
        證稱丁○○曾向被告購買海洛因十餘次（第1079號偵查
        卷第124 頁參照），然此部分是否係庚○○親眼見聞之
        事，單從筆錄之文字記載尚無從判斷，且證述內容未見
        丁○○與被告交易毒品之數量、價格，並無足使一般人
        對施用毒品者關於毒品交易之供述，並無合理懷疑存在
        之情形，亦難援為不利被告認定之依據。
    (三)又認定犯罪事實應依證據，為刑事訴訟法所明定，故被
        告否認犯罪事實所持之辯解，縱屬不能成立，仍非有積
        極證據足以證明其犯罪行為，不能遽為有罪之認定（最
        高法院30年上字第1831號判例意旨參照）。被告雖於偵
        查、審理過程中，時而供稱不認識甲○○（第1097號偵
        查卷第46頁參照），時而又陳稱彼此相識（95年9月6日
        準備程序筆錄第4 頁參照），先後辯解明顯不一，然本
        案既無積極證據足以證明被告犯罪，究不能僅因被告辯
        解不能成立，逕推認被告販賣海洛因之犯罪行為成立。
    (四)此外，復查無其他積極證據足以證明被告有如附表二所
        示之販賣第一級毒品海洛因犯行，此部分不能證明被告
        犯罪，自應依法諭知被告無罪之判決。
、併案退回部分：
    檢察官雖另以臺灣基隆地方法院檢察署95年8月9日基檢玲勤
    95偵3476字第15235 號函，就該檢察署95年度偵字第3476號
    被告涉犯販賣第一級毒品海洛因予辛○○、戊○○部分（詳
    如附表三），認與業經起訴部分（即附表二）間具有連續犯
    之裁判上一罪關係，移請本院併案審理云云，然本件起訴書
    記載有關被告販賣第一級毒品海洛因部分，已如前述不能證
    明被告犯罪而應諭知無罪，則前揭併案部分自無可能與「無
    罪」事實間有何連續犯之裁判上一罪關係，本院依法無從併
    予審理，亦無須審認辛○○、戊○○警詢中證述有無證據能
    力，而應退回由檢察官另為適法之處理，特此敘明。
肆、本案被告涉犯販賣第一級毒品海洛因部分，既經本院諭知無
    罪，則證人甲○○、丁○○於檢察官偵查中結證指稱其向被
    告購買海洛因乙節，是否涉及刑法之偽證罪，允宜另由檢察
    官偵查處理，附此說明。
據上論斷，應依刑事訴訟法第299條第1項前段、第301條第1項，
毒品危害防制條例第8條第1項，刑法第11條前段、第2條第1項、
第47條第1項，修正前刑法第33條第5款、第68條、第56條，判決
如主文。
本案經檢察官壬○○到庭執行職務。
中    華    民    國    95    年    11    月    20    日
                  刑事第五庭審判長法  官  陳志祥
                                  法  官  邰婉玲
                                  法  官  楊皓清
以上正本證明與原本無異。
對於本件判決如有不服，應於收受送達後10日內，向本院提出上
訴書狀，上訴於臺灣高等法院，並按他造當事人之人數附具繕本
。
中    華    民    國    95    年    11    月    20    日
                                  書記官  王月娥
附錄論罪法條：
毒品危害防制條例第8條第1項
轉讓第一級毒品者，處1年以上7年以下有期徒刑，得併科新臺幣
1百萬元以下罰金。
附表一（新舊法比較）
┌──┬───────────┬───────────┬──────┬─────────┐
│編號│     新法規定         │      舊法規定        │  比較結果  │    理由及根據    │
├──┼───────────┼───────────┼──────┼─────────┤
│ 一 │毒品危害防制條例第8 條│毒品危害防制條例第8 條│行為時毒品危│1.新法第33條第5款 │
│    │第1 項                │第1 項                │害防制條例第│  規定罰金刑為新臺│
│    │轉讓第一級毒品者，處1 │轉讓第一級毒品者，處1 │8 條第1 項（│  幣1,000 元以上，│
│    │年以上7 年以下有期徒刑│年以上7 年以下有期徒刑│條文本身未作│  以百元計算之，新│
│    │，得併科新臺幣        │，得併科新臺幣        │修正）      │  法施行後，應依新│
│    │1,000,000元以下罰金。 │1,000,000元以下罰金。 │            │  法第2條 第1 項之│
│    │                      │                      │            │  規定，適用最有利│
│    │第33條第5 款          │第33條第5 款          │舊法第33條第│  於行為人之法律。│
│    │罰金：新臺幣1,000 元以│罰金：1元以上。       │5款         │2.毒品危害防制條例│
│    │上，以百元計算之。    │                      │            │  第8 條第1 項之條│
│    │                      │                      │            │  文本身未作修正，│
│    │                      │現行法規所定貨幣單位折│現行法規所定│  但罰金最低數額則│
│    │                      │算新臺幣條例第2條     │貨幣單位折算│  以舊法對被告較為│
│    │                      │現行法規所定金額之貨幣│新臺幣條例第│  有利，亦即新法並│
│    │                      │單位為圓、銀元或元者，│2 條        │  無較有利於被告之│
│    │                      │以新臺幣元之三倍折算之│            │  情形，依刑法第2 │
│    │                      │。                    │            │  條第1 項之規定，│
│    │                      │                      │            │  應適用行為時之舊│
│    │                      │                      │            │  法。            │
│    │                      │                      │            │3.最高法院95年度第│
│    │                      │                      │            │  八次刑事庭會議決│
│    │                      │                      │            │  議三(一)1.參照。  │
├──┼───────────┼───────────┼──────┼─────────┤
│ 二 │第67條                │第67條                │舊法第68條  │1.新法施行前，法定│
│    │有期徒刑或罰金加減者，│有期徒刑加減者，其最高│            │  罰金刑有加減之原│
│    │其最高度及最低度同加減│度及最低度同加減之。  │            │  因者，新法施行後│
│    │之。                  │                      │            │  ，應依新法第2 條│
│    │                      │                      │            │  第1 項之規定，適│
│    │第68條                │第68條                │            │  用最有利於行為人│
│    │拘役加減者，僅加減其最│拘役或罰金加減者，僅加│            │  之法律。本案有法│
│    │高度。                │減其最高度。          │            │  定罰金刑之加重原│
│    │                      │                      │            │  因（如後述之累犯│
│    │                      │                      │            │  、連續犯），因新│
│    │                      │                      │            │  法就罰金最低度有│
│    │                      │                      │            │  加重規定，舊法則│
│    │                      │                      │            │  無，新法並無較有│
│    │                      │                      │            │  利被告之情形，應│
│    │                      │                      │            │  適用舊法。      │
│    │                      │                      │            │2.最高法院95年度第│
│    │                      │                      │            │  八次刑事庭會議決│
│    │                      │                      │            │  議六(六)參照。    │
├──┼───────────┼───────────┼──────┼─────────┤
│ 三 │第47條第1項           │第47條                │無須比較    │1.舊法有關累犯之成│
│    │受徒刑之執行完畢，或一│受有期徒刑之執行完畢，│            │  立，不以再犯之罪│
│    │部之執行而赦免後，5 年│或受無期徒刑或有期徒刑│            │  係故意犯罪為限，│
│    │以內故意再犯有期徒刑以│一部之執行而赦免後，5 │            │  然新法則以再犯故│
│    │上之罪者，為累犯，加重│年以內再犯有期徒刑以上│            │  意犯為成立累犯之│
│    │本刑至二分之一。      │之罪者，為累犯，加重本│            │  要件。換言之，若│
│    │                      │刑至二分之一。        │            │  被告再犯者係故意│
│    │                      │                      │            │  犯罪，則修正前、│
│    │                      │                      │            │  後之規定，均成立│
│    │                      │                      │            │  累犯。此部分之新│
│    │                      │                      │            │  舊法規定並無二致│
│    │                      │                      │            │  ，因無刑罰法律之│
│    │                      │                      │            │  變更，無須為新舊│
│    │                      │                      │            │  法之比較。      │
│    │                      │                      │            │2.最高法院95年度第│
│    │                      │                      │            │  八次刑事庭會議決│
│    │                      │                      │            │  議四之反面解釋。│
├──┼───────────┼───────────┼──────┼─────────┤
│ 四 │第56條                │第56條                │舊法第56條  │1.連續數行為而犯同│
│    │（刪除）              │連續數行為而犯同一之罪│            │  一之罪名，均在新│
│    │                      │名者，以一罪論。但得加│            │  法施行前者，新法│
│    │                      │重其刑至二分之一。    │            │  施行後，應依新法│
│    │                      │                      │            │  第2 條第1 項之規│
│    │                      │                      │            │  定，適用最有利於│
│    │                      │                      │            │  行為人之法律。被│
│    │                      │                      │            │  告連續數行為而犯│
│    │                      │                      │            │  同一罪名，且均在│
│    │                      │                      │            │  新法施行前，因新│
│    │                      │                      │            │  法業已修正刪除連│
│    │                      │                      │            │  續犯之規定，而應│
│    │                      │                      │            │  予數罪併罰，則因│
│    │                      │                      │            │  新法並無較有利被│
│    │                      │                      │            │  告之情形，應適用│
│    │                      │                      │            │  舊法。          │
│    │                      │                      │            │2.最高法院95年度第│
│    │                      │                      │            │  八次刑事庭會議決│
│    │                      │                      │            │  議五(四)參照。    │
└──┴───────────┴───────────┴──────┴─────────┘
附表二（無罪部分）
┌──┬───┬────┬───┬───────┬────┐
│編號│ 時間 │  地點  │買受人│買賣物品、次數│  金額  │
├──┼───┼────┼───┼───────┼────┤
│ 一 │94年12│基隆市暖│甲○○│第一級毒品海洛│每次500 │
│    │月間  │暖街165 │      │因，買賣二次  │元      │
│    │      │號之4   │      │              │        │
├──┼───┼────┼───┼───────┼────┤
│ 二 │95年1 │基隆市暖│庚○○│第一級毒品海洛│每次    │
│    │月某日│暖街165 │      │因，以0.6 公克│2,000 至│
│    │起至2 │號之4   │      │約2,000 元之價│3,000 元│
│    │月某日│        │      │格，交易十餘次│不等    │
│    │止    │        │      │              │        │
├──┼───┼────┼───┼───────┼────┤
│ 三 │95年1 │基隆市暖│丁○○│第一級毒品海洛│每次    │
│    │月某日│暖區某處│      │因，買賣十餘次│1,000 元│
│    │起至2 │        │      │              │        │
│    │月某日│        │      │              │        │
│    │止    │        │      │              │        │
└──┴───┴────┴───┴───────┴────┘
附表三（併辦退回部分）
┌──┬───┬────┬───┬───────┬────┐
│編號│ 時間 │  地點  │買受人│買賣物品、次數│  金額  │
├──┼───┼────┼───┼───────┼────┤
│ 一 │95年2 │基隆市暖│辛○○│第一級毒品海洛│每次    │
│    │月起  │暖區之統│      │因，自95年2 月│1,000 元│
│    │      │一超商附│      │起平均1 至2 天│        │
│    │      │近      │      │買賣一次，每次│        │
│    │      │        │      │毛重約0.25公克│        │
├──┼───┼────┼───┼───────┼────┤
│ 二 │95年3 │基隆市某│戊○○│第一級毒品海洛│每次    │
│    │月起  │處      │      │因，自95年3月 │1,000 元│
│    │      │        │      │起平均2至3天買│        │
│    │      │        │      │賣一次，每次毛│        │
│    │      │        │      │重約0.25公克  │        │
└──┴───┴────┴───┴───────┴────┘


司法院資訊處製作；財團法人民間司法改革基金會備份。
